臺北高等行政法院裁定　　　　　　　　　　　　　　九十一年度訴字第一二八三號
　　原　　　告　甲○○
　　被　　　告　銓敘部
　　代　表　人　吳容明部長）.
　　訴訟代理人　乙○○
　　　　　　　　丙○○
右當事人間因俸給事件，原告不服公務人員保障暨培訓委員會中華民國九十一年三月
二十六日九一公審決字第００四０號再復審決定，提起行政訴訟。本院裁定如左：
　　主  文
原告之訴駁回。
訴訟費用由原告負擔。
　　理  由
一、按人民因中央或地方機關之違法行政處分，認為損害其權利或法律上利益，經依
    訴願法提起訴願而不服其決定者，得向高等行政法院提起撤銷訴訟，行政訴訟法
    第四條第一項定有明文。又人民對於中央或地方之行政處分，認為違法或不當，
    致損害其權利或利益者，得依本法提起訴願，亦為訴願法第一條明定。而此所謂
    行政處分，依行政程序法第九十二條規定，係指行政機關就公法上具體事件所為
    之決定或其他公權力措施而對外直接發生法律效果之單方行政行為而言。至行政
    官署（機關）所為單純的事實之敘述或理由之說明，既不因該項敘述或說明而生
    法律效果，自非行政處分，人民對之即不得提起訴願，最高行政法院（八十九年
    七月一日改制前為行政法院，下同）四十四年度判字第十八號判例亦著有明文。
    再中央或地方機關對人民之請求已為消極之處分，而人民就同一事件又為相同之
    請求，中央或地方機關乃將辦理情形見告，核其性質屬欠缺法效性之觀念通知，
    不能認係新處分之存在。
二、查本件原告七十二年特種考試退除役軍人轉任公務人員考試乙等考試普通行政考
    試及格，民國（下同）七十四年一月至八十七年八月期間曾擔任臺灣汽車客運股
    份有限公司高級業務員資位課員、站長、視察及副業務長資位、副經理等職務，
    八十七年九月一日因受資遣，於八十八年三月一日再任臺北縣五股鄉清潔隊委任
    第五職等至薦任第七職等場長。因被告以八十八年三月二十四日八八台甄五字第
    一七四二四一五號函核敘原告薦任第六職等年功俸六級，原告爰於八十八年四月
    三日請釋得否採計其服務於臺汽公司年資（七十四年一月至八十六年八月），提
    敘俸級為薦任第七職等年功俸六級五九０俸點，經被告以八十八年四月十九日八
    八台甄五字第一七五一五九一號書函函復略以原告所任場長職務係行政機關委任
    第五職等至薦任第七職等，非屬薦任第八職等以上，且非公營事業現職人員轉任
    ，無法提敘官職等級，僅得依公務人員俸給法施行細則第十五條規定，按年核計
    加級至所銓敘審定職等之年功俸最高級等語。原告對此函復未表不服，復於八十
    九年七月二十五日以信函就同一事件請求辦理提敘職等 (台北縣五股鄉公所亦於
    同年七月十九日檢送原告公務人員任用案申請重行審定送核表至被告處)，經被
    告以八十九年八月八日八九銓五字第一九三一三五０號書函復略以同一案情前經
    被告以八十八年四月十九日八八台甄五字第一七五一五九一號書函函復在案，仍
    請依該函釋規定辦理等語。原告猶表不服，復向被告陳請並表不服被告上開八十
    九年八月八日八九銓五字第一九三一三五０號函所為否准之函復，請求重新審定
    職等俸級，惟亦經被告以八十九年九月二十一日八九銓五字第一九三九二六六號
    書函復否准在案。
三、經查，本件原告因俸給事件向被告申請俸給重行審定，業經被告以八十八年四月
    十九日八八台甄五字第一七五一五九一號函否准在案，嗣經原告於八十九年七月
    二十五日始復再請求重行審定，經被告分別以八十九八月八日八九銓五字第一九
    三一三五０號書函及八十九年九月二十一日八九銓五字第一九三九二六六號函復
    略以同一案情前經被告以八十八年四月十九日八八台甄五字第一七五一五九一號
    書函已函復在案，請依該函釋規定辦理等語。揆諸前述，該二項書函，核其性質
    僅屬行政機關單純事實之敘述或理由說明，該函並未直接對外發生法律上效果，
    其性質應僅屬觀念通知，並非行政處分，依法自不得提起行政救濟。至復審、再
    復審決定雖以原告就同一案情一再向被告請求辦理提敘，經被告八十九年八月八
    日八九銓五字第一九三一三五０號函否准所請，是原告於八十九年八月十八日（
    按被告收文日期）向被告陳情，雖以陳情書名義為之，究其實顯係向原處分機關
    作不服原行政處分表示即不服被告上開八十九年八月八日八九銓五字第一九三一
    三五０號函之意，惟原告僅係為陳情書，未於八十九年八月十九日起三十日內向
    被告補送復審書，原告顯已逾期提起復審，縱原告嗣後於九十年二月十二日及同
    年二月十九日再先後向公務人員保障暨培訓委員會陳情、補充資料（經該會以九
    十年三月五日公保字第九０００七四七號移請被告辦理，並經被告以九十年三月
    八日九十復決字第二００三００五號函請原告補正）及九十年三月十五日、同年
    三月二十九日原告先後向被告補正，惟亦均已逾越提起復審之期間，而以原告復
    審之提起逾越法定不變期間，不予受理，惟其未審究被告八十九年八月八日八九
    銓五字第一九三一三五０號函、八十九年九月二十一日八九銓五字第一九三九二
    六六號函之性質均僅屬觀念通知，非行政處分，固有未洽，惟仍無礙其為再復審
    不受理之決定。原告對非行政處分之觀念通知提起行政訴訟，自非合法，應予駁
    回。至被告原八十八年四月十九日八八台甄五字第一七五一五九一號函之行政處
    分究否因原告未表示不服，而遲至八十九年七月二十五日始再請求辦理提敘，而
    業已確定，因非本件爭訟之標的，本院自無從審究，附此敘明。
四、依行政訴訟法第一百零七條第一項第十款、第一百零四條、民事訴訟法第九十五
    條、第七十八條，裁定如主文。
中　　華　　民　　國　　九十一　　　年　　十二　　　月　　　三十一　日
                 臺 北 高 等 行 政 法 院   第 七 庭
                                審 判 長 法  官　鄭小康
                                         法  官　林金本
                                         法  官　黃秋鴻
右為正本係照原本作成。
如不服本裁定，應於送達後十日內向本院提出抗告狀(須按他造人數附繕本)。
中　　華　　民　　國　　九十二　　　年　　　一　　　月　　　　三　　日
 　　　　　　　　　　　　　　　　　　　　書記官　黃倩鈺
